【裁判字號】    98,上易,1718
【裁判日期】    980909
【裁判案由】    竊盜等
【裁判全文】
臺灣高等法院刑事判決                98年度上易字第1718號
上  訴  人  臺灣板橋地方法院檢察署檢察官
被      告  丙○○
上列上訴人因被告竊盜等案件，不服臺灣板橋地方法院98年度易
緝字第99號，中華民國98年4 月30日第一審判決（起訴案號：臺
灣板橋地方法院檢察署97年度偵字第17218 號），提起上訴，本
院判決如下：
    主  文
上訴駁回。
    理  由
一、本案經本院審理結果，認第一審判決對被告丙○○諭知無罪
    部分，核無不當，應予維持，並引用第一審判決書記載之證
    據及理由（如附件）。
二、檢察官上訴意旨以：本案3 件竊盜犯行係被告於警詢時主動
    供出並帶同警方前往竊盜現場確認，且經證人即被害人甲○
    ○、丁○○、乙○○於警詢亦證稱確有被竊盜之事實，核與
    被告自白之事實相符，而被害人可能因被竊之物價值甚微而
    未立即報警處理，亦未能起獲贓物，原審卻認被告自白外無
    其他證據足供佐證，而為被告無罪之判決，顯有違誤云云。
三、本院查：按被告或共犯之自白，不得作為有罪判決之唯一證
    據，仍應調查其他必要之證據，以察其是否與事實相符，為
    刑事訴訟法第156條第2項所明文。本件被告所為之與共同被
    告戊○○共同竊盜之自白，既經被告戊○○否認在案，足見
    被告之自白已有瑕疵。被害人甲○○、丁○○、乙○○等 2
    人亦係被告丙○○供出行之物品後，警員向渠等詢問後始得
    知有遭竊之事，並非遭竊後立即向警員報案處理，而證人乙
    ○○於警詢尚供陳不能確定有無被偷之事實等語（見偵查卷
    第81頁），況查獲共同被告戊○○與被告丙○○2 人時，並
    未起出上開竊得之物品，益認被告有無自白之事實，確質懷
    疑。是尚無其他證據足資佐證被告之自白相符，不能憑被告
    之自白作為有罪判決之唯一證據，原審以查無證據足資證明
    被告確有公訴人所指之上開3 件竊盜犯行，而以不能證明被
    告犯上開3 件竊盜罪，就被告被訴其餘竊盜之犯行為無罪之
    判決，經核其認事用法、證據取捨，均無不合。檢察官上訴
    意旨未據提出新事證證明被告有上揭竊盜之犯行，仍執原有
    證據為論據，尚無法使本院形成被告有上揭3 件竊盜犯行之
    心證，自應為持原審為被告無罪之判決。本件之上訴，為無
    理由，應予駁回。
四、被告經合法傳喚，無正當理由不到庭，爰不待其陳述逕行判
    決。
據上論結，應依刑事訴訟法第373條、第368條、第371 條，判決
如主文。
本案經檢察官劉惟宗到庭執行職務。
中    華    民    國    98    年    9     月    9     日
                  刑事第十庭    審判長法  官 楊炳禎
                                      法  官 陳春秋
                                      法  官 李春地
以上正本證明與原本無異。
不得上訴。
                                      書記官 蘇秋
中    華    民    國    98    年    9     月    9     日


司法院資訊處製作；財團法人民間司法改革基金會備份。
